臺灣南投地方法院民事裁定
110年度亡字第3號
聲  請  人  吳秋結  

相  對  人
即  失蹤人  何建國  

上列聲請人聲請宣告失蹤人何建國死亡事件，本院裁定如下：
    主  文
一、宣告何建國於中華民國八十三年六月二十日下午十二時死亡
    。
二、程序費用由何建國遺產負擔。
    理  由
一、聲請意旨略以：聲請人同母異父之兄即相對人何建國（男，
    民國00年0月00日生，身分證統一編號：Z000000000號，原
    住南投縣○○鄉○○村○○巷0號）於76年6月20日失蹤，迄今已逾
    34年，音訊全無、生死不明，前經聲請人報案協尋，迄今仍
    無所獲，前經本院裁定准予公示催告，現申報期間屆滿，未
    據相對人陳報其生存，或知相對人生死者，陳報其所知，為
    此聲請宣告相對人死亡等語。
二、按失蹤人失蹤滿7年後，法院得因利害關係人或檢察官之聲
    請，為死亡之宣告；失蹤人為80歲以上者，得於失蹤滿3年
    後，為死亡之宣告。又受死亡宣告者，以判決內所確定死亡
    之時，推定其為死亡。前項死亡之時，應為前條各項所定期
    間最後日終止之時。但有反證者，不在此限，民法第8條第1
    、2項、第9條分別定有明文。次按宣告死亡或撤銷、變更宣
    告死亡之裁定，利害關係人或檢察官得聲請之。宣告死亡之
    裁定應確定死亡之時，亦為家事事件法第155條、第159條第
    1項所明定。　　
三、經查，聲請人主張之前開事實，業據其提出戶籍謄本、失蹤
    人親屬系統表、受（處）理失蹤人口案件登記表等件為證。
    而相對人查無入出境、全民健康保險、勞工保險投保資料，
    且無申辦電話使用，亦無刑案及在監在押紀錄，有本院職權
    查詢之入出境資訊連結作業、法務部─健保資訊連結作業查
    詢紀錄、勞保局被保險人投保資料查詢、臺灣高等法院出入
    監簡列表、被告前案紀錄表、電信資訊連結作業系統結果等
    件在卷為憑。復經本院函請南投縣政府警察局南投分局派員
    訪查結果，相對人迄今尚未尋獲，且相對人住所之鄰長張秀
    汝、鄰居吳連官、曾子華等人，亦均稱知悉、認識相對人，
    但已逾2、30年未曾見過相對人，相對人失蹤後即不知其居
    住何方等語，有該局110年3月18日投投警偵字第1100004641
    號函及該函檢附之查訪紀錄表、南投縣政府警察局南投分局
    名間分駐所陳報單、調查筆錄、受（處）理失蹤人口案件登
    記表、失蹤人口系統-個別查詢資料報表等附卷可佐。綜上
    事證，堪認相對人確已離去其住所且未與任何家人至親聯絡
    ，其自76年6月20日失蹤迄今，陷於生死不明之狀態已逾7年
    之失蹤法定期間，而聲請人為相對人之弟，與相對人間有法
    律上利害關係，其請求對相對人為死亡宣告，核與首開規定
    相符，應予准許。
四、本件相對人於76年6月20日失蹤，計至83年6月20日為止，已
    屆滿7年，自應推定其於是日下午12時為死亡之時，依法准
    予宣告相對人於83年6月20日下午12時死亡。
五、訴訟費用負擔之依據：家事事件法第154條第3項。
中　　華　　民　　國　　110 　年　　11　　月　　17　　日
                                臺灣南投地方法院家事法庭
                                          法  官  柯伊伶
以上正本係照原本作成。
如不服本裁定，得於收受裁定後10日內向本院提出抗告狀，並繳
納抗告費新臺幣1,000元。
中　　華　　民　　國　　110 　年　　11　　月　　17　　日
                                          書記官  白淑幻